臺灣高雄地方法院刑事判決　　　　　　　　　　　　　　九十年度交自字第二八號
　　自　訴　人　己○○
　　自訴代理人　戊○○
　　被　　　告　庚○○原名羅.
右列被告因過失傷害案件，經自訴人提起自訴，本院判決如左：
    主  文
庚○○因過失傷害人，處拘役伍拾玖日，如易科罰金，以參佰元折算壹日。
    事  實
一、庚○○於民國九十年六月二十一日十三時二十分許，駕駛車號ＹＶ─七二一八號
    自用小客車，沿高雄市○○區○○路北向南行駛，途經桂華路與新昌街交岔路口
    時，本應注意行經設有閃光黃燈號誌路口時，應減速接近，注意安全，小心通過
    ，並隨時注意車前狀況，且依當時天候晴朗，日間自然光線充足，柏油路面乾燥
    無缺陷，道路亦無障礙物，視距良好，均無不能注意之情事，詎其竟未減速、小
    心通過，復未注意車前狀況，致其所駕駛之自用小客車左前側部位與沿新昌街由
    東向西行駛，疏未注意讓幹線道車輛先行之己○○所騎乘之ＯＺＫ—○一九號重
    型機車右後側車身發生碰撞，致己○○受有右手臂、雙側膝擦傷；該重機車所附
    載之乘客甲○○受有左膝、右下肢擦傷；丙○○受有左足踝骨折併大片撕裂傷；
    乙○○受有下唇挫傷、右踝擦傷等傷害。庚○○於肇事後即報警處理並留在事故
    現場，對於未發覺之犯罪主動向警員坦承其為肇事者，而接受裁判。
二、案經被害人己○○、甲○○、丙○○、乙○○提起自訴。
    理  由
一、訊據被告羅婉伊固坦承於前揭時地肇事，並因該事故致自訴人己○○、甲○○、
    丙○○、乙○○受有前開如事實欄所述之傷害，惟矢口否認有何過失傷害犯行，
    辯稱：我沒有過失云云。按汽車行駛時，駕駛人應注意車前狀況，並隨時採取必
    要之安全措施，道路交通安全規則第九十四條第三項定有明文；另按特種閃光號
    誌各燈號顯示之意義如左：一  閃光黃燈表示「警告」，車輛應減速接近，注意
    安全，小心通過，道路交通標誌標線號誌設置規則第二百十一條第一項第一款亦
    有明文。本件事故係被告所駕駛之自用小客車車頭左前方部分撞擊己○○所騎乘
    之重機車右側靠近後輪部分，業據自訴人己○○於本院訊問時指訴歷歷，核與被
    告供稱其車損部位為左前方引擎蓋部分相符（見本院九十年十一月十四日、十二
    月七日訊問筆錄）、並有記載被告及己○○車輛分別係車頭、右側車身受損，及
    標明兩車發生撞擊後靜止位置之高雄市○○○○○道路交通事故調查報告表一紙
    、現場照片共十二幀，肇事汽車、重機車車損照片共七幀在卷足憑，參酌兩車之
    撞擊點及撞擊後之靜止位置，足認本件事故發生原因之一，係被告疏未注意車前
    狀況；又被告行經上開閃黃燈路口，未減速接近、注意安全小心通過，致發生上
    開事故，經送請高雄市政府建設局車輛行車事故鑑定委員會鑑定、高雄市車輛行
    車事故覆議鑑定委員會覆議，其結果均認被告行經交岔路口，未減速、未注意安
    全小心通過為肇事次因，而己○○行經閃光紅燈路口未依規定讓幹道車先行，則
    為肇事主因，此有前開二委員會高市鑑字第九○一二一○九號鑑定意見書、九一
    高市覆字第七九四號函各一紙在卷可憑，被告違反首揭規定之情，至為灼然；被
    告應注意履行上述義務，且依當時情形並無不能注意之情事，竟疏未注意，致發
    生本件交通事故，其駕駛行為顯有過失；又己○○所為雖為本件肇事之主因，然
    此並無從解免被告之過失責任。再者，自訴人己○○、甲○○、丙○○、乙○○
    等因本件車禍而分別受有如事實欄所載之傷害，有其等提出之高雄市立小港醫院
    診斷證明書四紙為證，則被告之過失駕駛行為與自訴人等所受傷害間，存有因果
    關係自明。綜上所述，被告空言辯稱其並無過失顯不足採；從而本案事證明確，
    被告犯行洵堪認定。
二、核被告所為，係犯刑法第二百八十四條第一項前段之過失傷害罪；被告以一駕車
    過失行為，同時造成自訴人己○○、甲○○、丙○○、乙○○等受有前述傷害，
    觸犯構成要件相同之罪名，為同種想像競合犯，應從一重之過失傷害罪處斷。其
    於本件交通事故發生後即報警處理並停留事故現場，主動向前往處理之高雄市政
    府警察局小港分局漢民派出所警員丁○○坦承肇事等情，業經證人丁○○於九十
    一年一月二十八日在本院訊問時證述明確，應依刑法第六十二條前段規定減輕其
    刑。爰審酌本件交通事故中被告僅為肇事次因，情節較輕，然其矢口否認犯行，
    犯後態度不佳，復未與自訴人達成和解，且其過失行為同時造成四人受傷，及自
    訴人等所受傷害之程度等一切情狀，量處如主文所示之刑，並諭知易科罰金之折
    算標準。
據上論斷，應依刑事訴訟法第三百四十三條、第二百九十九條第一項前段，刑法第二
百八十四條第一項前段、第五十五條、第六十二條前段、第四十一條第一項，罰金罰
鍰提高標準條例第一條前段、第二條，判決如主文。
中      華      民      國      九十一      年   十二    月    十三    日
                                  臺灣高雄地方法院刑交通法庭
                                  審判長  法  官   陳 明 富
                                          法  官   李 代 昌
                                          法  官   洪 珮 婷
右正本證明與原本無異。
如不服本判決，應於判決送達後十日內，向本院提出上訴狀。
                                          書記官    光 聰
中      華      民      國      九十一      年   十二    月    十三    日
